最高法院刑事判決                              八十六年度台上字第五五九○號
    上  訴  人  甲○○
右上訴人因違反麻醉藥品管理條例案件，不服台灣高等法院高雄分院中華民國八十六
年七月三十一日第二審判決（八十六年度上訴字第一三三三號，起訴案號：台灣高雄
地方法院檢察署八十六年度偵字第五三○七號），提起上訴，本院判決如左：
    主  文
上訴駁回。
    理  由
按刑事訴訟法第三百七十七條規定，上訴於第三審法院，非以判決違背法令為理由，
不得為之。是提起第三審上訴，應以原判決違背法令為理由，係屬法定要件。如果上
訴理由狀並未依據卷內訴訟資料，具體指摘原判決不適用何種法則或如何適用不當，
或所指摘原判決違法情事，顯與法律規定得為第三審上訴理由之違法情形，不相適合
時，均應認其上訴為違背法律上之程式，予以駁回。本件上訴人甲○○上訴意旨略稱
：查扣之夾鏈袋為商店包裝醬油等調味料所用之包裝袋，上訴人家中經營早餐店，店
內備有大量該種包裝袋供客人自行取用，如經勘驗現場即可證實，又所查扣之呼叫器
與行動電話是否曾用以聯絡販賣安非他命，如調取其通話紀錄亦可查知販賣對象，本
案未經查獲販賣安非他命之對象，所查扣之安非他命僅三七‧八四公克，數量不多，
苟如原判決所認定，上訴人購入安非他命一兩後，再以每半兩賣出，亦無使用夾鏈袋
之必要，是上訴人於警訊及偵審中之自白販賣安非他命與事實不符，原審未予調查明
晰，即據以認定事實，自屬違法等語。惟查原判決維持第一審判決論處上訴人連續犯
麻醉藥品管理條例第十三條之一第二項第一款之非法販賣化學合成麻醉藥品罪刑，業
已援引第一審判決記載之事實、證據及理由，論綦詳。對於上訴人翻異其前於警訊
、偵查及第一審之自白多次販賣安非他命，辯稱：扣案之安非他命係供自己吸用，夾
鏈袋係家中經營早餐店供裝醬油、辣椒醬之用，伊迭次所為自白均不實云云，原判決
亦依卷內證據資料，說明上訴人先後之自白均係出於上訴人之自由意志，且與事實相
符，嗣後飾詞翻供，無可採信；又上訴人雖未供出所販賣之人，然有扣案經檢驗無訛
之多量安非他命三七‧八四公克、夾鏈袋二百三十只、呼叫器及行動電話各一具可資
佐證，堪予認定上訴人販賣安非他命之犯罪事實。上訴意旨核係執其在原審所為辯解
，再為單純之事實上爭執，而未依據卷內資料具體表明原判決所為採證認事上之判斷
究有如何違反證據法則，或上訴人究曾聲請調查何項證據而原審未予調查，僅憑己見
，泛詞指摘，殊非適法之第三審上訴理由。本件上訴違背法律上程式，應予駁回。
據上論結，應依刑事訴訟法第三百九十五條前段，判決如主文。
中      華      民      國    八十六    年      九      月     十九     日
                              最高法院刑事第二庭
                                  審判長法官  施  文  仁
                                        法官  陳  炳  煌
                                        法官  張  淳  淙
                                        法官  洪  文  章
                                        法官  林  錦  芳
      右正本證明與原本無異
                                              書  記  官
中      華      民      國    八十六    年      九      月    二十七    日
